臺灣桃園地方法院刑事判決　　　　　　　　　　　　　九十年度訴字第二一九八號
　　公　訴　人　臺灣桃園地方法院檢察署檢察官
　　被　　　告　甲○○
右列被告因違反毒品危害防制條例案件，經檢察官提起公訴（九十年度毒偵字第三一
六四號），本院判決如左：
        主  文
甲○○連續施用第一級毒品，累犯，處有期徒刑拾月，扣案之海洛因玖包（毛重參拾
參點柒公克）沒收銷燬之；又連續施用第二級毒品，累犯，處有期徒刑柒月，扣案之
安非他命貳包（毛重肆拾玖點貳公克）沒收銷燬之，吸食器壹組、玻璃球壹個、削尖
吸管分裝器參支、分裝袋壹大包、酒精燈壹組，均沒收；應執行有期徒刑壹年肆月，
扣案之海洛因玖包（毛重參拾參點柒公克）、安非他命貳包（毛重肆拾玖點貳公克）
均沒收銷燬之，吸食器壹組、玻璃球壹個、削尖吸管分裝器參支、分裝袋壹大包、酒
精燈壹組，均沒收。
        事  實
一、甲○○於少年時起之民國八十三年、八十四年間，即曾三度違反麻醉藥品管理條
    例，均經本院裁處交付保護管束，其又於八十五年間再度違反麻醉藥品管理條例
    ，經本院於八十六年五月一日判處有期徒刑三月確定，甫於八十六年七月七日執
    行完畢；其於毒品危害防制條例於民國八十七年五月廿二日公布施行後，因施用
    毒品，經本院以八十八年度毒聲字第二七一九號裁定送勒戒處所觀察、勒戒，認
    有繼續施用傾向，而由本院再以八十八年度毒聲字第三０七一號裁定送強制戒治
    ，後因停止強制戒治交付保護管束期滿而由臺灣桃園地方法院檢察署檢察官於八
    十九年六月十六日以八十九年度戒偵字第三二三號處分不起訴確定，詎其猶不知
    悔改，復基於施用第一級、第二級毒品之概括犯意，於九十年七月初起至九十年
    八月八日止，連續在其位於桃園縣八德市○○里○○鄰○○路聯福巷七四弄四之
    一號之家中，以抽香煙之方式施用海洛因，平均一日施用二次，又於同期間、地
    點，以吸食器燒烤之方式施用安非他命，亦平均一日施用二次。嗣警方於九十年
    八月八日中午十二時卅分許，在桃園縣八德市○○里○○鄰○○路聯福巷七四弄
    四之一號當場查獲甲○○，並扣得海洛因玖包（毛重參拾參點柒公克）、安非他
    命貳包（毛重肆拾玖點貳公克）、吸食器壹組、玻璃球壹個、削尖吸管分裝器參
    支、分裝袋壹大包、酒精燈壹組、電子秤壹個等物。
二、案經桃園縣警察局移送臺灣桃園地方法院檢察署檢察官偵查起訴。
        理  由
一、訊據被告甲○○對於右開事實直認無虛，其為警查獲採尿經送驗呈嗎啡、甲基安
    非他命陽性反應，此有桃園縣衛生局不法藥物尿液檢定書一紙可憑，此外，並有
    扣案如事實欄所述物品足憑，且有臺灣桃園地方法院檢察署檢察官八十九年度戒
    偵字第三二三號不起訴處分書、台灣高等法院被告全國前案紀錄表各一紙可按，
    本件事證明確，被告係於毒品危害防制條例公布施行後，經送強制戒治期滿，而
    由檢察官為不起訴處分確定後，再次犯施用毒品罪者，足堪認定。
二、核被告所為，係犯毒品危害防制條例第十條第一項、第二項施用第一級、第二級
    毒品罪。其施用前之持有安非他命之低度行為應為施用之高度行為所吸收，不另
    論罪。被告先後多次施用海洛因、安非他命犯行，各時間緊接，所犯構成要件相
    同，均顯係基於概括犯意為之，均為連續犯，各應依刑法第五十六條規定加重其
    刑；公訴人雖僅起訴被告施用海洛因、安非他命各一次之犯行，然其餘犯行既與
    該部分具有連續犯裁判上一罪之關係，自在本院得一併審究之範圍內。被告曾於
    八十五年間違反麻醉藥品管理條例，經本院於八十六年五月一日判處有期徒刑三
    月確定，甫於八十六年七月七日執行完畢，此有台灣高等法院被告全國前案紀錄
    表一紙可按，其於五年內再犯本件有期徒刑以上之罪，為累犯，應依刑法第四十
    七條之規定，遞加重其刑。爰審酌被告施用毒品之期間及次數、犯後自白、其自
    少年時起即有多次施用毒品前科、亦經觀察勒戒、強制戒治猶不決心戒除毒癮等
    一切情狀，量處如主文所示之刑，並依刑法第五十一條第五款之規定，定其應執
    行之刑。扣案之海洛因玖包（毛重參拾參點柒公克）、安非他命貳包（毛重肆拾
    玖點貳公克），均應依毒品危害防制條例第十八條第一項前段之規定，宣告沒收
    銷燬之；吸食器壹組、玻璃球壹個、削尖吸管分裝器參支、分裝袋壹大包、酒精
    燈壹組，為被告所有供其犯罪所用，業據其陳明在案，依刑法第三十八條第一項
    第二款之規定，宣告沒收之；至扣案電子秤壹個，與施用毒品無直接關係，不在
    沒收之列，併予敘明。
據上論斷，應依刑事訴訟法第二百九十九條第一項前段，毒品危害防制條例第十條第
一項、第二項、第十八條第一項前段，刑法第十一條前段、第五十六條、第四十七條
、第五十一條第五款、第三十八條第一項第二款，判決如主文。
本案經檢察官胡原龍到庭執行職務
中      華      民      國      九十一    年    二      月      六      日
                                臺灣桃園地方法院刑事第一庭
                                      法  官    曾  雨  明
右正本證明與原本無異。
如不服本判決，應於判決送達後十日內向本院提出上訴狀( 應附繕本 )，上訴於
臺灣高等法院。
                                      書記官    戴  育  萍
中        華        民        國     九十一    年     二    月    八    日
附論罪科刑依據之法條：
毒品危害防制條例第十條第一項、第二項
施用第一級毒品者，處六月以上五年以下有期徒刑。
施用第二級毒品者，處三年以下有期徒刑。
